【裁判字號】    90,抗,133
【裁判日期】    900409
【裁判案由】    聲請押
【裁判全文】
臺灣高等法院臺南分院刑事裁定                九十年度抗字第一三三號    孝股
    抗  告  人  甲○○
    即  被  告
    抗  告  人  乙○○
    即  被  告
右列抗告人因聲請羈押案件，不服臺灣臺南地方法院九十年度聲羈字第八一號，中華
民國九十年三月二十日諭知羈押之裁定提起抗告，本院裁定如左：
      主  文
抗告駁回。
      理  由
一、本件抗告意旨略以：（一）被告購地致遭臺南市政府徵收，係屬機運巧合，或屬
    投資評估正確，如遽指內有弊端，要屬臆測，且甲○○居間買賣，乙○○與夫黃
    郁文為互通金錢，亦屬恆常，是被告二人均非犯罪嫌疑重大。（二）檢察官聲請
    羈押時，議長黃郁文未到案，因認有串證之虞，然黃郁文已到案且亦遭羈押，則
    其疑慮已清除，其他涉案人員亦未言及被告有直接或間接與之接觸，且依被告二
    人之身分地位，亦無足以影響共犯，顯無有串證之可能。（三）被告甲○○就徵
    收之土地買賣係居間介紹兼合夥人，而偕乙○○均與徵收土地涉嫌舞弊之公務員
    係處於對立關係，洵難成立貪污治罪條例第六條第一項第二款徵收土地舞弊罪之
    共犯，非法定刑為五年以上之重罪至明。（四）被告二人均有家、子女待撫育或
    關照，一遭羈押影響非淺，依比例原則之考量，顯無羈押之必要等語。
二、惟按被告經法官訊問後，認為犯罪嫌疑重大，有事實足以認為有湮滅、偽造、變
    造證據或勾串共犯或證人之虞者或所犯為死刑、無期徒刑或最輕為五年以上有期
    徒刑之罪者，非予羈押，顯難進行追訴、審判或執行者，得羈押之。又抗告法院
    認為抗告無理由者，應予裁定駁回之。刑事訴訟法第一百零一條第一項第二款、
    第三款、第四百十二條分別定有明文。查檢察官聲請意旨略稱：本件徵收既成道
    路用地舞弊案件，係由臺南市議會議長黃郁文發動授意臺南市政府主管單位先編
    列預算，嗣由市長交下會辦單辦理，業據共同被告巫啟后、戴曜坤、林炳輝等人
    坦承在卷，而被告甲○○亦供承參與投資買地。又乙○○於八十八年六月與黃郁
    文結婚，所收補償金大批直接匯入黃郁文及其親戚帳戶，顯見被告二人若非有確
    定之內部消息，怎能冒以鉅資購買既成道路，而遽受高價徵收之利？又甲○○在
    第一次徵收前在劉漢池之土地買賣契約書上擔任見證人，又稱係唐彩雲不識字，
    代為見證，自有傳訊唐彩雲採證之必要，以為補強釐清云云。又指被告二人如釋
    放將受權勢之影響而串飾供詞，有礙真實之發現，因認被告二人涉嫌重大且有串
    證、湮滅證據之虞，為利偵查，應有羈押之必要。依被告被訴犯罪事實，顯為共
    同觸犯貪污治罪條例第六條第一項第三款徵收土地舞弊罪嫌，其最低法定刑為五
    年以上有期徒刑‧‧‧。原審經訊問被告後，認檢察官之聲請非無理由，二被告
    均具有刑事訴訟法第一百零一條第一項第二、三款羈押原因，乃據以諭知羈押，
    經核尚無不合，抗告意旨指摘原裁定不當，請求撤銷羈押，則無理由，應予駁回
    。
三、據上論斷，應依刑事訴訟法第四百十二條，裁定如主文。
中    華    民    國     九十    年       四       月      九        日
                                     臺灣高等法院臺南分院刑事第一庭
                                         審判長法官    鄭   文   肅
                                               法官    黃   三   哲
                                               法官    黃   聰   明
右正本證明與原本無異。
如不服本裁定應於送達後五日內向本院提出抗告狀。
                                         法院書記官    周   美   莉
中    華    民    國     九十    年       四       月     十二        日


司法院資訊處製作；財團法人民間司法改革基金會備份。
